【裁判字號】    98,交聲,69
【裁判日期】    980527
【裁判案由】    聲明異議
【裁判全文】
臺灣屏東地方法院交通事件裁定          98年度交聲字第69號
原處分機關  交通部公路總局高雄區監理所屏東監理站
異  議  人  甲○○
即受處分人
上列受處分人因違反道路交通管理處罰條例案件，對於交通部公
路總局高雄區監理所屏東監理站於民國98年2 月18日所為之處分
（原處分案號：屏監違字第裁82-Ｚ000000000 號）聲明異議，本
院裁定如下：
    主  文
異議駁回。
    理  由
一、原處分意旨略以：異議人即受處分人 (下稱：異議人）甲○
    ○於民國 (下同）98年1 月9 日10時57分許，駕駛車號GOS-
    016 號重型機車行經屏東縣縣屏東市○○路與大武路口時，
    經屏東縣政府警察屏東局分局舉發有「駕車行經有燈光號誌
    管制之交岔路口闖紅燈」之違規，有屏警交字第V00000000
    號違規單可參，並經舉發單查復依法舉發無誤。本站爰依道
    路交通管理處罰條例 (下稱：「處罰條例」）第53條第1 項
    暨違反道路交通管理事件統一裁罰基準表第53條第1 項規定
    ，裁處異議人繳納罰款新台幣 (下同）1,800 元，並依道路
    交通管理處罰條例第63條第1 項共記違規點數3 點，核無違
    誤。
二、異議意旨則以：吾於98年6 月9 日騎乘機車GOS-016 經過建
    南路與大武路號誌燈時，當時目睹紅綠燈前方有好幾位執勤
    警員在取締闖紅燈，當時有好幾位闖紅燈者被攔下來，而吾
    經過的時間確實無闖紅燈，硬被執勤警員攔下開出紅單，吾
    覺得莫名其妙。雖有簽領在，但還是很冤枉，經過前次申訴
    被駁回，為此聲明異議求為撤銷原處分。
三、查異議人甲○○前於98年1 月9 日上午10時57分許，駕駛車
    牌號碼GOS-016 號重型機車，行經屏東縣屏東市○○路與建
    南路口時，因被舉發有「闖紅燈」違規等情，有屏東縣政府
    警察局屏東分局屏警交字第V00000000 號違規事件舉發通知
    單附卷可按。異議人雖以前開情詞置辯，惟查：
  (一)上開違規事實，業據證人即執勤舉發之警員乙○○到院證述
    ：違規是在建南與大武路口，我站在建南路往市區方向，異
    議人是在建南路通過大武路口（往市區方向）時闖紅燈，是
    跟我站立位置同側；…（問：據異議人稱當時他沒有闖紅置
    ，是您在告發其他車輛，所以誤認她闖紅燈？）我並沒有告
    發其他車輛，我是人走出去攔停異議人的車輛，還要異議人
    往後看有闖紅燈，我值勤時都會錄音採證等語綦詳（本院98
    年3 月17 日 訊問筆錄）。稽諸該證人是國家警務人員，與
    異議人素昧平生，且當時是上午時分，光線充足視野清晰，
    異議人行車方向復與證人在同一側，證人當無蓄意構陷或誤
    認之虞，其證詞自屬可信。
  (二)次查，異議人初被舉發時，並無極力爭執，僅是問舉發員警
    「你不是在抓安全帽（意即取締未戴安全帽違規）嗎？」，
    且曾警員當場有叫異議人回頭看確認闖紅燈之事實，以上已
    據證人乙○○提出取締當時採證之錄音譯文在卷可稽。而異
    議人當場復有簽收舉發違規通知單，此經異議人自承在卷，
    益證員警舉發無誤，異議人所辯無闖紅燈等語，即不足採信
    。
四、按汽車駕駛人，行經有燈光號誌管制之交岔路口闖紅燈者，
    處1,800 元以上5,400 元以下罰鍰，道路交通管理處罰條例
    第53條第1 項定有明文。本件異議人甲○○騎乘車牌號碼
    GOS-016 號重型機車「闖紅燈」違規事證明確，已如上述，
    原處分機關爰依道路交通管理處罰條例第53條第1 項暨違反
    道路交通管理事件統一裁罰基準表第53條第1 項裁處（機車
    部份）異議人罰款1,800 元，並依道路交通管理處罰條例第
    63條第1 項共記違規點數3 點，核無違誤。異議意旨求為撤
    銷原處分；為無理由，應予駁回。
五、據上論斷，應依道路交通案件處理辦法第19條，裁定如主文
    。
中    華    民    國    98    年    5     月    27    日
                  交通法庭    法  官  朱盈吉
上正本證明與原本無異
如不服本裁定應於收受送達後五日內向本院提出抗告書狀敘述抗
告之理由抗告於台灣高等法院高雄分院。
中    華    民    國    98    年    6     月    2     日
                              書記官    林祥玉


司法院資訊處製作；財團法人民間司法改革基金會備份。
